# 请教陈老师合并报表递延所得税资产问题

提问人：夏有凉风 时间：2019-03-27 02:58:26
陈老师，请问合并报表内部销售抵消未实现利润形成的存货价值差异要确认递延所得税资产吗？我理解合并报表不是一个法律意义上的纳税主体，是不是可以不确认递延所得税资产，请陈老师指教，谢谢陈老师！

回答人：chenyiwei
根据《企业会计准则解释第 1 号》第九条之（一）：企业在编制合并财务报表时，因抵销未实现内部销售损益导致合并资产负债表中资产、负债的账面价值与其在所属纳税主体的计税基础之间产生暂时性差异的，在合并资产负债表中应当确认递延所得税资产或递延所得税负债，同时调整合并利润表中的所得税费用，但与直接计入所有者权益的交易或事项及企业合并相关的递延所得税除外。
虽然合并报表主体不是纳税主体，但是会计主体，其中各项资产、负债也有账面价值（即合并报表中列报的金额）；计税基础则根据该项资产、负债在其所属的纳税主体（母公司或子公司）的日后可扣除金额确定。所以合并报表层面内部交易未实现损益的抵销是会造成暂时性差异的。